【裁判字號】    92,易,2690
【裁判日期】    921217
【裁判案由】    違反電子遊戲場業管理條例
【裁判全文】
臺灣臺中地方法院刑事判決                        九十二年度易字第二六九號
    公  訴  人  臺灣臺中地方法院檢察署檢察官
    被      告  乙○○
                丁○○
                甲○○
                丙○○
右列被告等因違反電子遊戲場業管理條例等案件，經檢察官聲請以簡易判決處刑（九
十二年度偵字第二０四二六號），本院臺中簡易庭認不宜以簡易判決處刑，簽移本院
普通庭改依通常程序審理，經本院合議庭裁定由受命法官獨任進行簡式審判程序，判
決如左：
    主  文
乙○○、丁○○共同違反未依電子遊戲場業管理條例規定辦理營利事業登記，不得經
營電子遊戲場業之規定，各處拘役肆拾日，如易科罰金，均以佰元折算壹日。扣案
之賭博性電子遊戲機具「大舞台」壹台、「小瑪琍」壹台、「麻將台」壹台（各含Ｉ
Ｃ板壹塊）、新台幣貳仟壹佰柒拾元，均沒收。
甲○○、丙○○在公眾得出入之場所賭博財物，各處罰金壹仟元，如易服勞役，均以
佰元折算壹日。扣案之賭博性電子遊戲機具「大舞台」壹台、「小瑪琍」壹台、「
麻將台」壹台（各含ＩＣ板壹塊）、新台幣貳仟壹佰柒拾元，均沒收。
    事  實
一、乙○○未依電子遊戲場業管理條例之規定，向主管機關辦理電子遊戲場業之營利
    事業登記，竟自民國（下同）九十二年十月十三日起，基於普通賭博之概括犯意
    ，在其所經營之臺中市○○區○○路四段四０一之一號順豐汽車修配場之公眾得
    出入場所，擺設賭博性電子遊戲機具「大舞台」一台，並自九十二年十月十四日
    起，在上址，由有共同犯意聯絡之丁○○寄放擺設賭博性電子遊戲機具「小瑪琍
    」、「麻將台」各一台，供不特定人把玩，而連續與不特定人賭博財物，且違規
    經營電子遊戲場業。其賭博方式係每次以新台幣（下同）十元投入上開賭博性電
    子遊戲機具內，押注分數與機器對賭，如有押中，可得一至十倍倍數不等之分數
    ；如未押中，則用以開分之賭資即由乙○○、丁○○二人共同取得，賭客如欲結
    束玩賭而尚有積分時，可將所得分數以相同比率向乙○○兌換金錢。嗣於九十二
    年十月十八日一時許，適有賭客甲○○、丙○○在上開處所玩賭「大舞台」、「
    麻將台」時，為警當場查獲，並扣得乙○○、丁○○分別所有之上開三台賭博性
    電子遊戲機具（各含ＩＣ板一塊）及機具內之賭資二千一百七十元。
二、案經臺中市警察局第四分局報請臺灣臺中地方法院檢察署檢察官聲請以簡易判決
    處刑，本院臺中簡易庭認不宜以簡易判決處刑，簽移本院普通庭依通常程序審理
    。
    理  由
一、右揭事實，業據被告乙○○、丁○○、甲○○、丙○○四人於警詢、偵查中及本
    院審理時坦承不諱，且有查獲時拍攝之現場照片八幀附卷可稽，復有賭資二千一
    百七十元、賭博性電子遊戲機具「大舞台」一台、「小瑪琍」一台及「麻將台」
    一台（各含ＩＣ板一塊）扣案可資佐證，本件事證明確，被告四人之犯行均堪以
    認定。
二、按所謂電子遊戲場「業」，指「業務」而言。刑法上所謂業務，係以事實上執行
    業務者為標準，指以反覆同種類之行為為目的之社會的活動而言；執行此項業務
    ，縱令欠缺形式上之條件，仍無礙於業務之性質。因此不論該事業是否「專營」
    電子遊戲場業，亦不問經營是否需達「一定之規模」，即使於原本所營事業外，
    兼營電子遊戲場業，或所經營之電子遊戲場不具相當之規模，亦無礙於電子遊戲
    場業管理條例相關規定之適用；且以違反電子遊戲場業管理條例第十五條規定之
    方法，用以犯連續賭博罪，其所犯電子遊戲場業管理條例第二十二條之罪與刑法
    第二百六十六條第一項前段之罪間有方法結果之牽連關係，應從一重之電子遊戲
    場業管理條例第二十二條規定處斷（最高法院九十年臺非字第二七六號判例參照
    ）；核被告乙○○、丁○○所為，均係違反電子遊戲場業管理條例第十五條之規
    定，應依同條例第二十二條之規定論處，又其等在公眾得出入之場所，以上開賭
    博性電子遊戲機具與不特定人對賭，亦係犯刑法第二百六十六條第一項前段之在
    公眾得出入之場所賭博財物罪。又被告乙○○、丁○○二人間，就前開犯行，有
    犯意之聯絡，行為之分擔，均為共同正犯。再被告乙○○、丁○○先後多次賭博
    之犯行，均時間緊接，犯罪構成要件相同，顯係基於概括犯意所為，各為連續犯
    ，均應依刑法第五十六條之規定論以一罪，並加重其刑。又被告乙○○、丁○○
    所犯上開二罪間，有方法結果之牽連關係，為牽連犯，應依刑法第五十五條之規
    定，從較重之電子遊戲場業管理條例第二十二條之罪處斷。另核被告甲○○、丙○○所為，則係犯刑法第二百六十六條第一項前段之在公眾得出入之場所賭博財
    物罪。爰審酌被告乙○○、丁○○、甲○○、丙○○四人均無不良素行，此有渠
    四人之臺灣高等法院被告全國前案紀錄表在卷可查，被告乙○○、丁○○所擺設
    之賭博性電子遊戲機僅三台，數量不多，經營之時間亦不長，所生之危害非鉅；
    甲○○、丙○○二人玩賭之金額不大，暨被告四人犯罪後均坦承犯行，態度良好
    等一切情狀，分別量處如主文所示之刑，並就被告乙○○、丁○○所處之刑各諭
    知易科罰金之折算標準，就被告甲○○、丙○○所處之刑，諭知易服勞役之折算
    標準。扣案之賭博性電子遊戲機具「大舞台」一台、「小瑪琍」一台及「麻將台
    」一台（各含ＩＣ板一塊），係當場賭博之器具；而機台內賭資二千一百七十元
    ，係在上開賭博性電子遊戲機具內查獲之財物，不問屬於犯人與否，均應依刑法
    第二百六十六條第二項規定沒收之。
據上論斷，應依刑事訴訟法第四百五十二條、第二百七十三條之一第一項、第二百九
十九條第一項前段，電子遊戲場業管理條例第二十二條，刑法第十一條前段、第二十
八條、第二百六十六條第一項前段、第二項、第五十五條、第四十一條第一項前段、
第四十二條第二項，罰金罰鍰提高標準條例第一條前段、第二條，判決如主文。
中      華      民      國    九十二    年     十二     月     十七     日
                                臺灣臺中地方法院刑事第十三庭
                                    法  官  許  月  馨
右正本證明與原本無異
如不服本判決，應於收受本判決後十日內向本院提出上訴書狀，其未敘述上訴理由者
，並得於提起上訴後十日內向本院補提理由書狀（均須按他造當事人之人數附繕本）
                                    書記官
中      華      民      國    九十二    年     十二     月     十七     日
附錄法條：
刑法第二百六十六條
在公共場所或公眾得出入之場所賭博財物者，處一千元以下罰金。但以供人暫時娛樂
之物為賭者，不在此限。
當場賭博之器具與在賭檯或兌換籌碼處之財物，不問屬於犯人與否，沒收之。
電子遊戲場業管理條例第二十二條
違反第十五條規定者，處行為人一年以下有期徒刑、拘役或科或併科新臺幣五十萬元
以下罰金。


司法院資訊處製作；財團法人民間司法改革基金會備份。
